ACORDAO-COMPLETO-2368528

ACÓRDÃO 4272/2020 ATA 9/2020 - PRIMEIRA CÂMARA

VISTOS, relatados e discutidos estes autos de recurso de reconsideração interposto por Antonio Marcos de Abreu Peixoto contra o Acórdão 12636/2018-TCU-Primeira Câmara;
ACORDAM os Ministros do Tribunal de Contas da União, reunidos em sessão da Primeira Câmara, ante as razões expostas pelo Redator, em: 
9.1. conhecer do recurso de reconsideração reconsideração interposto por Antonio Marcos de Abreu Peixoto para, no mérito, negar-lhe provimento; 
9.2. dar ciência desta deliberação à Fundação Nacional de Saúde; 
9.3. enviar cópia desta deliberação à Procuradoria da República no Rio Grande do Norte, nos termos do art. 16, § 3º, da Lei 8.443/1992.

Recurso de reconsideração em tomada de contas especial

Primeira Câmara

Município de Ceará-Mirim/RN.

3. Interessados/Responsáveis/Recorrentes:
3.1. Interessado: Fundação Nacional de Saúde (26.989.350/0001-16)
3.2. Responsáveis: Antonio Marcos de Abreu Peixoto (XXX.564.184-XX); Nivel Engenharia Ltda. - EPP (70.147.939/0001-69)
3.3. Recorrente: Antonio Marcos de Abreu Peixoto (XXX.564.184-XX).

13.1. Ministros presentes: Benjamin Zymler (na Presidência), Walton Alencar Rodrigues (Relator), Bruno Dantas e Vital do Rêgo.
13.2. Ministros-Substitutos presentes: Augusto Sherman Cavalcanti e Weder de Oliveira.

WALTON ALENCAR RODRIGUES

Ministro Vital do Rêgo.

Adoto, como relatório, a instrução da Secretaria de Recursos (peças 67-68) :
INTRODUÇÃO 
Trata-se de recurso de reconsideração interposto por Antônio Marcos de Abreu Peixoto (peça 60) , pelo qual contesta o Acórdão 12.636/2018-TCU-1.ª Câmara (Rel. Ministro Vital do Rêgo) , prolatado na Sessão Ordinária realizada em 9/10/2018 (peça 47) .
2. A deliberação recorrida apresenta o seguinte teor:
9.1. julgar irregulares as contas do Sr. Antônio Marcos de Abreu Peixoto (CPF XXX.564.184-XX) , ex-prefeito do município de Ceará-Mirim/RN, gestões 2009-2012 e 2013-2016, e da empresa Nível Engenharia Ltda. - EPP (CNPJ 70.147.939/0001-69) , com fundamento nos arts. 1º, inciso I, 16, inciso III, alíneas ´b´ e 'c', da Lei 8.443/1992, c/c os arts. 1º, inciso I, 209, incisos II e III, do Regimento Interno do TCU;
9.2. condenar os responsáveis mencionados no subitem anterior, com fundamento no art. 19, caput, e 23, inciso III, da Lei 8.443/1992, c/c o art. 210 do Regimento Interno do TCU, ao pagamento da quantia a seguir especificada, com a fixação do prazo de 15 (quinze) dias, a contar da notificação, para comprovar, perante o TCU (art. 214, inciso III, alínea "a", do Regimento Interno) , o recolhimento da dívida aos cofres da Fundação Nacional de Saúde - Funasa, atualizada monetariamente e acrescida dos juros de mora, calculados a partir das datas discriminadas, até a data do recolhimento, com o abatimento dos valores acaso já ressarcidos, na forma prevista na legislação em vigor:
	VALOR ORIGINAL (R$) 
	DATA DA OCORRÊNCIA

	92.052,89 (D) 
	6/2/2012

	904,67 (D) 
	16/2/2012

	1.921,47 (C) 
	22/8/2013

9.3. aplicar ao Sr. Antônio Marcos de Abreu Peixoto (CPF XXX.564.184-XX) e à empresa Nível Engenharia Ltda. - EPP (CNPJ 70.147.939/0001-69) , individualmente, a multa prevista no art. 57 da Lei 8.443/1992, no valor de R$ 10.000,00, fixando-lhes o prazo de 15 (quinze) dias, a contar da notificação, para comprovarem, perante o TCU (art. 214, inciso III, alínea 'a', do Regimento Interno) , o recolhimento das dívidas aos cofres do Tesouro Nacional, atualizadas monetariamente desde a data deste acórdão até a dos efetivos recolhimentos, se forem pagas após o vencimento, na forma da legislação em vigor; 
9.4. autorizar, desde logo, a cobrança judicial da dívida nos termos do art. 28, inciso II, da Lei 8.443/1992, c/c o art. 219, inciso II, do RI-TCU, caso não atendidas as notificações;
9.5. autorizar, desde logo, caso solicitado e o processo não tenha sido remetido para cobrança judicial, o pagamento da dívida em até 36 (trinta e seis) parcelas mensais e consecutivas, nos termos do art. 26 da Lei 8.443/1992, c/c o art. 217 do Regimento Interno/TCU, fixando-se o vencimento da primeira parcela em 15 (quinze) dias, a contar do recebimento da notificação, e o das demais a cada mês, devendo incidir sobre cada valor mensal os correspondentes acréscimos legais, na forma prevista na legislação em vigor, sem prejuízo de alertar os responsáveis de que a falta de comprovação do recolhimento de qualquer parcela implicará o vencimento antecipado do saldo devedor;
9.6. dar ciência desta deliberação ao Procurador-Chefe da Procuradoria da República no Rio Grande do Norte, nos termos do § 3º do art. 16 da Lei 8.443/1992, c/c o § 7º do art. 209 do RI/TCU, para adoção das medidas que entender cabíveis.
HISTÓRICO 
3. O presente processo cuidou originalmente de Tomada de Contas Especial - TCE instaurada pela Fundação Nacional de Saúde - Funasa em desfavor de Antônio Marcos de Abreu Peixoto, ex-prefeito de Ceará-Mirim/RN nas gestões 2009-2012 e 2013-2016, além da empresa Nível Engenharia Ltda., contratada pela prefeitura, em razão da glosa total das despesas relativas ao Convênio 0112/2007 (Siafi 627934) , firmado entre a fundação e o município. 
4. Segundo o Termo de Convênio (peça 1, p. 33-55) , o objeto do ajuste foi a execução de um sistema para abastecimento de água (peça 1, p. 33) , e a vigência compreendeu o período de 31/12/2007 a 11/4/2013, após sucessivas prorrogações (peça 1, p. 59, 345) .
5. O Relatório de TCE, de 5/6/2015, conclui pela responsabilidade solidária do ora recorrente e da empresa Nível Engenharia Ltda., correspondendo ao valor total transferido pela Funasa, em vista da execução parcial do objeto pactuado, mas, sem funcionalidade para os beneficiários (peça 2, p. 12-18) . 
6. No âmbito do TCU foram inicialmente realizadas diligências à Funasa e ao Banco do Brasil (peças 8-17) e, depois, as citações dos responsáveis identificados na fase interna da TCE (peças 22-40) , entretanto, pelo valor do débito apurado na instrução à peça 19. Somente a empresa Nível Engenharia Ltda. apresentou alegações de defesa (peça 29) , rejeitadas pela unidade técnica, propondo-se a irregularidade das contas, a imputação de débito e a aplicação de multa aos responsáveis solidários, com a anuência do Ministério Público/TCU (peças 43-46) . 
7. No Acórdão 12.636/2018-TCU, a 1.ª Câmara considerou Antônio Marcos de Abreu Peixoto revel e imputou-lhe débito solidariamente com a empresa supramencionada, além de aplicar-lhes multas individuais, seguindo o voto do Ministro-Relator (peças 47-49) . Posteriormente, por meio do Acórdão 15.022/2018-TCU-1.ª Câmara, corrigiu-se erro material do aresto agora recorrido (peças 50-53) .
EXAME DE ADMISSIBILIDADE
8. Em exame preliminar de admissibilidade esta secretaria propôs conhecer o recurso de Antônio Marcos de Abreu Peixoto (peça 61) , suspendendo-se os efeitos dos itens 9.1, 9.2, 9.3 e 9.4 do Acórdão 12.636/2018-TCU-1.ª Câmara, o que foi ratificado por Despacho do Ministro Walton Alencar Rodrigues (peça 63) . 
EXAME DE MÉRITO
9. Delimitação do recurso
9.1. Constitui objeto do recurso de Antônio Marcos de Abreu Peixoto definir se houve nulidade em sua citação.
9.2. Da Nulidade 
9.2.1.	O recorrente argumenta que o Ofício de Citação 622/2018 (peça 36) foi recebido em 10/5/2018 por pessoa cujo vínculo com ele jamais foi demonstrado (peça 39) . 
9.2.2.	Prossegue que anteriormente houve tentativa de citação no mesmo endereço (peça 32) , sem sucesso, informação que entende suficiente para que não houvesse a nova citação naquele endereço. 
9.2.3.	Defende que o fato de pesquisa sobre outros possíveis endereços seus não haver encontrado aquele para o qual foi encaminhado o Ofício de Citação 622/2018 também faria ilegal a citação considerada válida pelo aresto combatido.
9.2.4.	Por fim, observa que embora um "suposto pedido de cópias" apresentado pelo ex-prefeito tenha sido autuado somente em 2018 (peça 41) , sua protocolização ocorreu em 18/5/2017, ou seja, antes da expedição de ofícios citatórios a ele destinados, não podendo o pedido de cópia ser considerado prova de que teve ciência das tentativas de citação.
Análise
9.2.5.	Segundo o artigo 22, inciso I, da Lei 8.443/1992, as comunicações realizadas pelo Tribunal devem observar a forma estabelecida no Regimento Interno do TCU. O artigo 179, inciso II, do RI/TCU estabelece que as comunicações processuais far-se-ão mediante carta registrada, com aviso de recebimento que comprove a entrega no endereço do destinatário, comando reiterado nos artigos 3º, inciso III, e 4º, inciso II, da Resolução-TCU 170, de 30/6/2004, que disciplina a expedição das comunicações processuais pelo Tribunal. Portanto, a matéria é regulada por normativo específico desta Corte de Contas, editado no exercício de sua competência constitucional, não havendo que falar, por exemplo, em aplicação subsidiária de disposições do Código de Processo Civil. 
9.2.6.	Ademais, não se mostra necessário que o próprio responsável assine o aviso de recebimento (v.g. Acórdãos 3.404/2014 e 3.254/2015; ambos da 1.ª Câmara/TCU e relatados pelo Min. Benjamin Zymler) . Na entrega do ofício de citação no endereço do responsável, dentro da processualística específica adotada perante os processos em curso no TCU, é presumido o conhecimento pessoal do responsável. E apenas na hipótese em que os Correios informarem que o destinatário se mudou, é desconhecido, ou, que o endereço é insuficiente, a unidade técnica deverá adotar outras medidas, nos termos do art. 6º, II, da Resolução TCU 170/2004: 
Art. 6º Na hipótese de os Correios informarem que o destinatário: 
.......... 
II - mudou-se, é desconhecido ou que o endereço é insuficiente, caberá à unidade remetente adotar uma ou mais das seguintes providências: a) consulta a outros cadastros mantidos por instituições públicas ou privadas que possam oferecer subsídios à obtenção do endereço do destinatário, fazendo juntar aos autos documentação ou informação comprobatória do resultado da consulta; b) solicitação de auxílio à unidade jurisdicionada ou órgão de controle interno ao qual esteja vinculado o destinatário ou o processo; c) solicitação de colaboração à secretaria do Tribunal na unidade da federação em que se supõe residir o destinatário; d) solicitação de colaboração dos órgãos de controle externo estaduais. 
9.2.7.	A questão já foi submetida à apreciação do Supremo Tribunal Federal, que, analisando as normas pertinentes às comunicações processuais no âmbito do TCU, afirmou a desnecessidade da ciência pessoal do interessado, sendo suficiente a comprovação da entrega no endereço do destinatário, verbis:  
EMENTA: AGRAVO REGIMENTAL. MANDADO DE SEGURANÇA. DESNECESSIDADE DE INTIMAÇÃO PESSOAL DAS DECISÕES DO TRIBUNAL DE CONTAS DA UNIÃO. ART. 179 DO REGIMENTO INTERNO DO TCU. INTIMAÇÃO DO ATO IMPUGNADO POR CARTA REGISTRADA, INICIADO O PRAZO DO ART. 18 DA LEI N. 1.533/51 DA DATA CONSTANTE DO AVISO DE RECEBIMENTO. DECADÊNCIA RECONHECIDA. AGRAVO IMPROVIDO.  
1. O envio de carta registrada com aviso de recebimento está expressamente enumerado entre os meios de comunicação de que dispõe o Tribunal de Contas da União para proceder às suas intimações.  
2. O inciso II do art. 179 do Regimento Interno do TCU é claro ao exigir apenas a comprovação da entrega no endereço do destinatário, bastando o aviso de recebimento simples. 
3. O prazo decadencial para a impetração do mandado de segurança conta-se da data constante do aviso de recebimento e não admite suspensão ou interrupção.  
4. Agravo regimental a que se nega provimento. (AgRg no MS 25.816/DF, Rel. Min. Eros Grau, julgado em 12.6.2006, DJ, Seção 1, 4/8/2006, páginas 24/25) 
9.2.8.	Quanto à utilização do endereço constante na base de dados da Receita Federal, a jurisprudência do TCU é pacífica pela sua validade para fins de citação (v.g. Acórdãos 3254/2015, da 1.ª Câmara; Rel. Bejamin Zymler, e 5419/2017, da 2.ª Câmara; Rel. Augusto Nardes) . Sobre o ponto, traz-se o seguinte julgado da Justiça Federal, que assevera a desnecessidade de esgotamento de diligências quando o responsável é contumaz no cumprimento do dever de atualizar os dados pessoais junto à Receita Federal, inclusive em sede de Tomada de Contas Especial: 
ADMINISTRATIVO. TOMADA DE CONTAS ESPECIAL. TCU. LEI N.º 8.443/92 E REGIMENTO INTERNO DO TCU. CITAÇÃO. REGULAMENTAÇÃO PRÓPRIA. LEI N.º 9.784/99. NÃO APLICAÇÃO. CITAÇÃO EDITALÍCIA. NÃO LOCALIZAÇÃO. ENDEREÇO CONSTANTE DOS AUTOS E DA BASE DE DADOS DA RECEITA FEDERAL. DILIGÊNCIA. SUFICIÊNCIA. NÃO NECESSIDADE DE ESGOTAMENTO DE POSSIBILIDADES DE LOCALIZAÇÃO. AR/MP. INDICAÇÃO DE RECUSA DE RECEBIMENTO. CERCEAMENTO DE DEFESA. NÃO OCORRÊNCIA. 
1. As regras da Lei n.º 9.784/99 relativas à intimação (art. 26 daquele diploma legal) não se aplicam à citação no processo administrativo de tomada de contas especial realizado perante o TCU, pois este tem regulamentação própria (Lei n.º 8.443/92 e Regimento Interno do TCU) , o que afasta, nos termos do art. 69 da própria Lei n.º 9.784/99 sua incidência, salvo subsidiária, o que não é o caso em face da ausência de lacuna na referida regulamentação. 
2. A citação pessoal do Apelante foi tentada pelo TCU com base em endereço seu que constava dos autos (fls. 38 e 71 do apenso I) , declarado pelo próprio Apelante, e que fora confirmado como seu efetivo endereço mediante consulta à base de dados da Receita Federal (fls. 123 e 145) , cabendo ao Apelante a manutenção atualizada de seu endereço perante o cadastro desta. (TRF 5a Região, AC 372364-PE 2002.83.00.011165-7, Des. Fed. Emiliano Zapata Leitão) 
9.2.9.	Feitas essas considerações, nota-se no presente caso que a citação de Antônio Marcos de Abreu Peixoto pelo Ofício 622/2018 (peça 36) foi realizada após pesquisa de seu endereço no Cadastro de Pessoas Físicas - CPF da Receita Federal em 19/7/2017 (peça 22) , correspondendo à Rua Dr. José Augusto Meira, 314, Centro/Ceará-Mirim/RN. O ofício foi recebido no dia 10/5/2018 por outra pessoa, portanto, cerca de dez meses depois, conforme aviso de recebimento (peça 39) . 
9.2.10. Assim, o fato de ter havido anteriormente três tentativas para a entrega de outro ofício (peça 32) naquele mesmo endereço, sem sucesso, além de uma pesquisa subsequente (peça 33) , em 18/4/2018, não haver revelado este endereço dentre os possíveis do responsável, não invalidam, por si só, a citação finalmente recebida em 10/5/2018 (peça 39) . 
9.2.11. De todo modo, se afigura possível que de fato o endereço no qual o Ofício 622/2018 foi recebido em 10/5/2018 não fosse mais o de residência, ou, domicílio do responsável àquela época. Considerando que a única pesquisa à base da Receita Federal, presente nos autos, e que indicou ser aquele endereço pertencente ao responsável ocorreu em 19/7/2017, não se sabe se nova pesquisa na base da Receita Federal quando do encaminhamento do Ofício 622/2018 em 19/4/2018 teria revelado outro endereço. 
9.2.12. Outrossim, mesmo que o ex-prefeito de Ceará-Mirim/CE não mais tivesse qualquer relação com o endereço à Rua Dr. José Augusto Meira, 314, Centro, em abril de 2018 - quando expedido o Ofício 622/2018 - é possível que a base da Receita Federal não registrasse naquele momento alteração, pois ainda transcorria o prazo para o encaminhamento da declaração do Imposto de Renda da Pessoa Física ano base 2017 (Acórdão 999/2014-TCU-1.ª Câmara, Rel. José Múcio Monteiro) , decerto a mais provável fonte de informação para a Receita Federal sobre a eventual mudança de endereço do contribuinte pessoa física.
9.2.13. A propósito, a notificação sobre o Acórdão 15.022/2018-TCU-2.ª Câmara, em dezembro/2018, ocorreu após nova pesquisa de endereço junto à base da Receita Federal (peça 54) , em 7/12/2018, ou seja, cerca de oito meses depois da expedição do Ofício 622/2018. O recorrente confirma esse endereço como atualizado. 
9.2.14. É fato, também, que o próprio responsável poderia haver alterado seu endereço na base de dados da Receita Federal, se acaso a mudança - conforme alega - já houvesse ocorrido em abril/2018 (notícia em http://www.brasil.gov.br/cidadania-e-justica/2017/01/dados-do-cpf-podem-ser-atualizados-pela-internet) .
9.2.15. A par dessas circunstâncias, e considerando a elevada importância conferida pelo TCU ao devido processo legal e aos princípios do contraditório e ampla defesa, o ex-prefeito ainda pode manejar os instrumentos previstos nas normas que regem a atuação da Corte de Contas Federal, a exemplo do sistema recursal e de nulidade. 
9.2.16. Cumpre comentar que a citação de Antônio Marcos de Abreu Peixoto foi considerada válida pelo recebimento do já mencionado Ofício 622/2018, mas, também do Ofício 1655/2017 (peça 24) , encaminhado à advogada com representação à peça 4, como se observa na instrução à peça 43, item 23. Desta feita, entretanto, discorda-se desse entendimento, uma vez que essa advogada foi nomeada representante do Município de Ceará-Mirim/RN, e não, da pessoa do prefeito municipal, este sim responsável no presente processo. 
9.2.17. Por fim, apenas a título de registro, causa alguma estranheza a juntada aos autos, apenas em 23/5/2018, do comprovante de solicitação de cópia protocolizado por Antônio Marcos de Abreu Peixoto na Secex/RN um ano e cinco dias antes, ou seja, em 18/5/2017, bem como, que o causídico representante do recorrente no recurso em exame se refira a um "suposto pedido de cópias". De qualquer forma, a defesa poderia nessa oportunidade ter informado sobre eventual mudança de endereço. Aliás, o recorrente em momento algum informa expressamente quando ocorreu a referida mudança. 
CONCLUSÃO
10. Das análises anteriores, conclui-se que:
a) a citação de Antônio Marcos de Abreu Peixoto pelo Ofício 662/2018 (peças 36 e 39) não foi nula, a considerar as informações contidas nos autos quando de sua expedição;
b) não restou comprovado que o responsável já havia mudado de endereço à época da expedição do Ofício 662/2018, e eventual comprovação desse fato pode ser intentada pelo recorrente, por meio dos instrumentos processuais previstos nas normas do TCU, que lhe asseguram pleno exercício do devido processo legal, da ampla defesa e do contraditório. 
DA PROPOSTA DE ENCAMINHAMENTO
11. Ante o exposto, submete-se à consideração superior a presente análise dos recursos de reconsideração Antônio Marcos de Abreu Peixoto contra o Acórdão 12.636/2018-TCU-1.ª Câmara propondo-se, com fundamento nos artigos 32, I e 33, da Lei 8.443/1992, e artigo 285, do RI/TCU:
a) conhecer do recurso e, no mérito, negar-lhe provimento; 
b) dar conhecimento da decisão que vier a ser proferida ao recorrente e aos demais possíveis interessados.
O MPTCU, representado pelo Procurador Sergio Ricardo Costa Caribé, anuiu ao encaminhamento e fez considerações adicionais sobre a alegação recursal de nulidade da citação, que transcrevo (peça 69) :
4. Anuo às razões que nortearam o encaminhamento sugerido pela unidade técnica, sem prejuízo de tecer algumas considerações, notadamente quanto à suposta nulidade de citação aventada pelo recorrente. 
5. Em sua peça recursal, o responsável limitou-se a alegar a nulidade da citação, porquanto, no seu entender, "não houve notificação válida para o interessado acerca da tomada de contas especial, afigurando-se nula de pleno direito a citação na qual o acórdão fundamenta a alegação de revelia" (peça 60, p. 5) .
6. No Voto que respaldou o acórdão ora combatido, o eminente Ministro-Relator, entre outros fundamentos, acrescentou que "o responsável compareceu aos autos em 18/5/2017 (peça 41) após as citações, solicitando cópia dos autos" e, portanto, "...teve acesso integral aos presentes autos" (peça 48, p. 1) . 
7. Com as devidas vênias, permito-me observar que a peça a que se refere o Voto condutor para demonstrar o comparecimento do responsável aos autos após as citações, embora juntado ao processo em 9/7/2018, diz respeito a "Termo de Recebimento de Cópias" firmado pelo Sr. Antônio Marcos de Abreu Peixoto e recebido pela Secretaria de Controle Externo no Estado do Rio Grande do Norte (Secex-RN) em 18/5/2017 (peça 41) . Portanto, pelo que se infere deste documento, quando o responsável recebeu cópias deste processo, a sua citação não havia sido sequer autorizada - o que veio a ocorrer somente em 12/7/2017 (peça 21) - e nenhum dos ofícios citatórios constava dos autos - os quais foram elaborados e juntados ao processo somente entre 25/7/2017 e 24/4/2018 (peças 24, 31, 34, 35 e 36) . 
8. A despeito disso, como bem assinalado pelo Voto que embasou a decisão do TCU, "o Sr. Antônio Marcos de Abreu Peixoto foi regularmente citado..." (peça 48, p. 1) . Isso porque, entre os ofícios que lhe foram destinados, o Ofício de Citação 662/2018 foi entregue em endereço do responsável que constava do cadastro de pessoa física da Receita Federal, conforme demonstram a pesquisa realizada ao referido cadastro à época da expedição do ofício citatório e o respectivo aviso de recebimento juntado aos autos (peças 30, 36 e 39) . 
9. Ante o exposto, este membro do Ministério Público de Contas junto ao TCU manifesta-se de acordo com a proposta da unidade técnica (peças 67, p. 6, e 68) , no sentido de conhecer do recurso e, no mérito, negar-lhe provimento.

8.1. Abraão Luiz Filgueira Lopes (9463/OAB-RN) e outros.  
8.2. Ana Carolina Santos Duarte (9246/OAB-RN).  
8.3. Anna Tayze Araújo da Silveira (7042/OAB-RN).

Procurador Sergio Ricardo Costa Caribé.

TOMADA DE CONTAS ESPECIAL. CONVÊNIO. OBRA. EXECUÇÃO DE SISTEMA DE ABASTECIMENTO DE ÁGUA. EXECUÇÃO PARCIAL DO OBJETO DO AJUSTE. PARTE EXECUTADA SEM FUNCIONALIDADE. CITAÇÃO DO EXPREFEITO. REVELIA. CITAÇÃO DA EMPRESA EXECUTORA. REJEIÇÃO DAS ALEGAÇÕES DE DEFESA. CONTAS IRREGULARES. DÉBITO. MULTA. RECURSO DE RECONSIDERAÇÃO. CONHECIMENTO. NÃO PROVIMENTO.

TOMADA DE CONTAS ESPECIAL (TCE)

Secretaria de Recursos (SERUR); Secretaria de Controle Externo de Tomada de Contas Especial (SecexTCE).

Trata-se de recurso de reconsideração interposto por Antonio Marcos de Abreu Peixoto contra o Acórdão 12636/2018-TCU-Primeira Câmara, retificado por erro material pelo Acórdão 15022/2018-TCU-Primeira Câmara, por meio do qual teve contas julgadas irregulares, foi condenado em débito, solidariamente à empresa Nível Engenharia Ltda. - EPP, e multado, com fulcro nos arts. 16, inciso III, alíneas 'b' e 'c', e 57 da Lei 8.443/1992.
A decisão recorrida foi proferida em sede de tomada de contas especial instaurada pela Fundação Nacional de Saúde (Funasa) em vista da impugnação total de despesas realizadas no âmbito do Convênio 112/2007 (Siafi 627934) , celebrado com o Município de Ceará-Mirim/RN para a execução de sistema de abastecimento de água nas localidades de Boa Vista, Capela, Coqueiros e Sítio.
Antonio Marcos de Abreu Peixoto aduz, em suas alegações recursais, que: (i) a citação promovida pelo Ofício 0662/2018-TCU/SECEX-AM foi recebida por outrem, sem demonstração de vínculo com o recorrente; (ii) a citação foi encaminhada ao endereço "Rua Dr. José Augusto Meira, 314m Centro, CEP 59570-000, Ceará-Mirim/RN", distinto dos endereços obtidos pela unidade técnica e informados na peça 33; (iii) as tentativas de citação nos endereços obtidos pela pesquisa do TCU também não lograram êxito; (iv) pedido de cópia do recorrente foi protocolizado em 15/5/2017, anteriormente à expedição do ofício citatório, o que afasta o conhecimento do mesmo pelo recorrente; (v) a nulidade da citação afasta a revelia do responsável no acórdão recorrido (peça 60) .
A Secretaria de Recursos refutou as alegações do recorrente e propugnou pelo não provimento do recurso, no que contou com a anuência do Parquet.
Ao tempo em que ratifico o exame de admissibilidade, proferido na peça 63, acolho os pareceres emitidos nos autos, como razões de decidir, sem prejuízo das considerações que faço.
O recorrente teve conhecimento destes autos e das irregularidades a ele imputadas, haja vista que requereu e obteve cópia dos autos em 18/5/2017, como atestado à peça 41. 
Ademias, como está devidamente demonstrado nos autos, o ofício de citação foi encaminhado aos endereços atribuídos ao recorrente nas fontes disponíveis ao TCU, quais sejam: a base de dados da Receita Federal (peça 30) , do Registro Nacional de Carteira de Habilitação (Renach) e do Tribunal Superior Eleitoral (peça 33) .
No caso específico, o Ofício 0662/2018-TCU/SECEX-AM foi recebido no endereço residencial informado pelo responsável à Receita Federal, o que obedece ao previsto no art. 22, inciso II, da Lei 8.443/1992 c/c art. 179, inciso II, do Regimento Interno do TCU.
Ante o exposto, nego provimento ao recurso de reconsideração interposto por Antonio Marcos de Abreu Peixoto contra o Acórdão 12636/2018-TCU-Primeira Câmara, retificado por erro material pelo Acórdão 15022/2018-TCU-Primeira Câmara, e VOTO no sentido de que o Tribunal adote a deliberação que ora submeto à apreciação deste Colegiado.
TCU, Sala das Sessões Ministro Luciano Brandão Alves de Souza, em 7 de abril de 2020.
WALTON ALENCAR RODRIGUES 
Relator